臺灣板橋地方法院民事裁定              100年度監字第488號
聲  請  人  陳寶惜
相  對  人  洪連達
關  係  人  洪淑芬
上列當事人間聲請指定受監護宣告之人之會同開具財產清冊之人
事件，本院裁定如下：
    主      文
指定洪淑芬（女，民國○○○年○月○○○日生，身分證統一編
號：Ｚ000000000號）為受監護宣告之人洪連達之會同
開具財產清冊之人。
聲請費用由受監護宣告之人洪連達負擔。
    理      由
一、本件聲請狀意旨略以﹕聲請人之配偶即相對人洪連達前因右
    側小腦顱內出血及高血壓，於手術後毫無起色，業經鈞院於
    98年1月22日以97年度禁字第407號民事裁定宣告為禁治產人
    ，依法視為已為監護宣告。茲因法令更改，而相對人未經法
    院指定會同開具財產清冊之人，經相對人最近親屬一致同意
    推由相對人女兒洪淑芬為會同開具財產清冊之人，爰聲請准
    予指定洪淑芬為會同開具財產清冊之人等語，並提出親屬系
    統表1件、同意書2件、本院 97年度禁字第407號民事裁定影
    本1件、戶籍謄本4件為證。
二、按民法總則中華民國97年5 月2 日修正之條文施行前，已為
    禁治產宣告者，視為已為監護宣告，民法總則施行法第4 條
    定有明文，而上開97年5 月2 日修正之條文，並於98年11月
    23日施行。次按受監護宣告之人應置監護人。法院為監護之
    宣告時，應依職權就配偶、四親等內之親屬、最近1 年有同
    居事實之其他親屬、主管機關、社會福利機構或其他適當之
    人選定1 人或數人為監護人，並同時指定會同開具財產清冊
    之人。法院為前項選定及指定前，得命主管機關或社會福利
    機構進行訪視，提出調查報告及建議。監護之聲請人或利害
    關係人亦得提出相關資料或證據，供法院斟酌，民法第1111
    條定有明文。
三、經查，聲請人主張其為相對人即受監護宣告之人洪連達之配
    偶，相對人前經本院以97年度禁字407 號裁定宣告為禁治產
    人等情，有上開民事裁定1 件在卷可參，並經本院依職權調
    取本院97年度禁字第407 號禁治產宣告卷宗核閱無訛，相對
    人自應視為已受監護宣告。又聲請人主張相對人未經法院指
    定會同開具財產清冊之人，而相對人之最近親屬已一致同意
    推由相對人女兒洪淑芬為會同開具財產清冊之人等事實，亦
    據聲請人提出戶親屬系統表1 件、同意書2 件、戶籍謄本4
    件為證，自堪信為真實。本院參酌洪淑芬為相對人之女兒，
    亦有意願擔任會同開具財產清冊之人，揆諸上開規定意旨，
    聲請人聲請指定洪淑芬為相對人之會同開具財產清冊之人，
    核無不合，應予准許，爰裁定如主文所示，以利監督。
四、依非訟事件法第21條第1 項前段，裁定如主文。
中    華    民    國   100    年    8     月    31    日
                  家事法庭  法  官  葉靜芳
以上正本證明與原本無異。
如不服本裁定應於送達後10日內向本院提出抗告狀。
中    華    民    國   100    年    8     月    31    日
                            書記官  劉春美